【裁判字號】    99,上訴,1206
【裁判日期】    990908
【裁判案由】    偽造文書等
【裁判全文】
臺灣高等法院高雄分院刑事判決        99年度上訴字第1206號
上  訴  人  臺灣高雄地方法院檢察署檢察官
被      告  乙○○
上列上訴人因被告偽造文書等案件，不服臺灣高雄地方法院99年
度訴字第184 號中華民國99年4 月27日第一審判決（起訴案號：
臺灣地方法院檢察署98年度偵字第22430 號），提起上訴，本院
判決如下：
    主  文
原判決撤銷。
乙○○犯附表所示行使變造私文書等罪，共玖罪，各處附表主文
欄所示之刑。應執行有期徒刑柒月，如易科罰金，以新臺幣壹仟
元折算壹日。
    事  實
一、乙○○係新光人壽保險股份有限公司（下稱新光公司）福港
    通訊處之保險業務員，負責招攬保險業務及代新光公司向客
    戶收各期取保費，竟分別為下列行為：
(一)、乙○○意圖為自己不法之所有，並基於詐欺取財之犯意，於
    民國95年11月底某日，在保戶甲○○位於高雄市小港區○○
    ○○街300 號住處，持新光公司所製作之編號Ｉ5B735725號墊
    繳保費暨利息清償收據彩色影本，向甲○○收取其應繳納之
    95 年10 、11月份墊繳保費及利息共計新臺幣（下同）1 萬
    3546 元 ，因甲○○誤信乙○○代為收費後會將款項繳回新
    光公司，而如數繳納上開款項予乙○○。
(二)、乙○○復意圖為自己不法之所有，並基於詐欺取財及行使變
    造私文書之犯意，將新光公司編號I00000000 號墊繳保費暨
    利息清償收據彩色影印，變造其中之累積墊繳保費餘額欄、
    尚餘未償墊繳保費金額欄之金額，再經過彩色影印後，於96
    年1 月26日某時，持該變造之彩色影印收據至甲○○上開住
    處，向甲○○謊稱該紙收據為真正，並向甲○○收取應繳納
    之95年12月及96年1 月份墊繳保費及利息共1 萬3546元，使
    甲○○誤信該紙收據為真正，將上開款項交付予乙○○，致
    生損害於新光公司及甲○○。
(三)、乙○○意圖為自己不法之所有，並基於詐欺取財及行使變造
    私文書之犯意，先將新光公司編號I00000000 號墊繳保費暨
    利息清償收據加以彩色影印，變造累積墊繳保費餘額欄、尚
    餘未償墊繳保費金額欄、累積墊繳利息餘額欄、本次清償墊
    繳利息餘額欄之金額，再經彩色影印後，於96年4 月24日前
    某日，持該變造之彩色影印收據前往甲○○上開住處，向甲
    ○○謊稱該紙收據為真正，並向甲○○收取其應繳納之96年
    2 、3 月之墊繳保費及利息1 萬3546元，使甲○○誤信該紙
    收據為真正，而將上開款項交付予乙○○，致生損害於新光
    公司及甲○○。
(四)、乙○○意圖為自己不法之所有，並基於詐欺取財及行使變造
    私文書之犯意，以將新光公司編號I0000000 0號墊繳保費暨
    利息清償收據加以彩色影印，變造其中之累積墊繳保費餘額
    欄、尚餘未償墊繳保費金額欄、累積墊繳利息餘額欄、本次
    清償墊繳利息餘額欄之金額，再經彩色影印後，於96年6 月
    21日，持該紙變造之彩色影印收據至甲○○上開住處，向甲
    ○○謊稱該紙收據為真正，並向甲○○收取其應繳納之96年
    4 、5 月之墊繳保費及利息1 萬3546元，使甲○○誤信該紙
    收據為真正，將上開款項交付乙○○，致生損害於新光公司
    及甲○○。
(五)、乙○○意圖為自己不法之所有，並基於詐欺取財及行使變造
    私文書之犯意，先將新光公司編號I00000000 號墊繳保費暨
    利息清償收據加以彩色影印，變造其中之累積墊繳保費餘額
    欄、尚餘未償墊繳保費金額欄、累積墊繳利息餘額欄、本次
    清償墊繳利息餘額欄之金額，再經彩色影印後，於96年9 月
    21日，持該紙變造之彩色影印收據至甲○○前址住處，向甲
    ○○謊稱該紙收據為真正，向甲○○收取其應繳納96年6 、
    7 月之墊繳保費及利息1 萬3546元，使甲○○誤信該紙收據
    為真正，而將該款項交付乙○○，致生損害於新光公司及甲
    ○○。
(六)、乙○○意圖為自己不法之所有，並基於詐欺取財及行使變造
    私文書之犯意，將新光公司編號I00000000 號墊繳保費暨利
    息清償收據加以彩色影印，變造其中累積墊繳保費餘額欄、
    尚餘未償墊繳保費金額欄、累積墊繳利息餘額欄、本次清償
    墊繳利息餘額欄之金額，再經彩色影印後，於97年3 月5 日
    ，持該紙變造之彩色影印收據前往甲○○前揭住處，對甲○
    ○謊稱該紙收據為真正，向甲○○收取其應繳納96年12月、
    97年1 月份之墊繳保費及利息1 萬3546元，致甲○○誤信該
    紙收據為真正，而將該款項交付乙○○，致生損害於新光公
    司及甲○○。
(七)、乙○○意圖為自己不法之所有，並基於詐欺取財及行使變造
    私文書之犯意，將新光公司編號I00000000 號墊繳保費暨利
    息清償收據加以彩色影印，變造累積墊繳保費餘額欄、尚餘
    未償墊繳保費金額欄、累積墊繳利息餘額欄、本次清償墊繳
    利息餘額欄之金額，再經過彩色影印後，於97年6 月24日，
    持該紙變造之彩色影印收據至甲○○上開住處，向甲○○謊
    稱該紙收據為真正，並向甲○○收取其應繳納之97年2 、3
    月份之墊繳保費及利息1 萬3546元，使甲○○誤信該紙收據
    為真正，而將該款項交付乙○○，致生損害於新光公司及甲
    ○○。
(八)、乙○○意圖為自己不法之所有，並基於詐欺取財及行使變造
    私文書之犯意，將持新光公司編號I00000 000號墊繳保費暨
    利息清償收據加以彩色影印，變造其中之累積墊繳保費餘額
    欄、尚餘未償墊繳保費金額欄、累積墊繳利息餘額欄、本次
    清償墊繳利息餘額欄之金額，再經過彩色影印後，於97年9
    月4 日，持該紙變造之彩色影印收據至甲○○上址住處，向
    甲○○謊稱該紙收據為真正，向甲○○收取其應繳納之97年
    4 、5 月份墊繳保費及利息1 萬3546元，使甲○○誤信該紙
    收據為真正，而將該款項交付乙○○，致生損害於新光公司
    及甲○○。
(九)、乙○○意圖為自己不法之所有，並基於詐欺取財及行使變造
    私文書之犯意，將持新光公司編號I00000000 號墊繳保費暨
    利息清償收據加以彩色影印，變造其中之累積墊繳保費餘額
    欄、尚餘未償墊繳保費金額欄、累積墊繳利息餘額欄、本次
    清償墊繳利息餘額欄之金額，再經過彩色影印後，於97年9
    月30日，持該紙變造之彩色影印收據至前址客戶甲○○住處
    ，向甲○○謊稱該紙收據為真正，並向甲○○收取其應繳納
    之97年6 、7 月份之墊繳保費及利息1 萬3546元，使甲○○
    誤信該紙收據為真正，而將該款項交付乙○○，致生損害於
    新光公司及甲○○。
二、案經甲○○訴由臺灣高雄地方法院檢察署檢察官偵查起訴。
    理  由
一、證據能力部分：
    本判決理由所援用之證據資料屬被告以外之人於審判外之陳
    述部分，被告及檢察官於本院言詞辯論終結前，知有刑事訴
    訟法第159 條第1 項不得為證據之情形，而對其證據能力並
    未提出異議（本院卷第23-27 、37-43 頁），本院審酌上開
    證據之作成，並無違法或不當情形，且與本案起訴犯罪事實
    相關待證事實相關，適當作為證據，依刑事訴訟法第159 條
    之5 第2 項規定，認均有證據能力。
二、被告乙○○經本院合法傳喚，無正當理由不到庭，亦未提出
    書狀陳述意見（本院卷第20-21 、29、30-31 、36頁）；而
    上開犯罪事實，業據被告於偵查及原審審理中均坦承不諱（
    偵一卷第21-22 、30-31 、35，原審卷一第13-15 頁，原審
    卷二第15、20-26 、33-35 頁），核與告訴人甲○○於警詢
    及偵查中之證訴情節相符（偵一卷第23、30-31 、35，偵二
    卷第3 頁），並有被告書立之悔過書、被告持向告訴人詐取
    保險費之墊繳保費暨利息清償收據、新光公司98年12月31日
    新壽法務字第0980010603號函暨隨函檢附之墊繳保費暨利息
    清償收據原本在卷可稽（偵一卷第5-12、25頁，偵二卷第
    5-7 頁，原審卷一第23-26 頁），足證被告之自白核與事實
    相符，堪信為真實。又被告上開事實一(二)至(九)部分，係持其
    變造之彩色影印收據，以偽作真，向甲○○謊稱該紙經變造
    之收據為真正，使甲○○誤信該紙變造收據係新光公司出具
    之收據，而將各期保險費交付被告，顯見被告上開行使變造
    私文書（收據）之犯行，均足以生損害於新光公司及甲○○
    ，亦可認定。綜上，本案事證明確，被告上開詐欺取財及行
    使變造私文書等犯行，均堪認定，應依法論科。
三、論罪科刑
(一)、按文書之影印本或複印本，與抄寫或打字者不同，實係原本
    內容之重複顯現，且其形式、外觀、即一筆一劃，亦毫無差
    異，於吾人社會生活上自可取代原本，被認為具有與原本相
    同之社會機能與信用性（憑信性），故在一般情形下皆可適
    用，而視其為原本制作人直接表示意思之內容，成為原本制
    作人所作成之文書，自非不得為偽造文書罪之客體，故若將
    原本予以影（複）印後，將原本之部分內容竄改，重加影印
    ，其與無制作權人將原本竄改，作另一表示意思者無異；即
    原本之部分內容，以掩蓋、粘貼、重疊或其他不正當方法制
    成影（複）本，使其內容與原本顯有差異者，亦與無制作權
    人將原本竄改，作另一表示意思者相同，亦難謂無變造文書
    之犯行。
(二)、核被告上開所為，就事實一(一)部分：係犯刑法第339 條第1
    項之詐欺取財罪；另事實一(二)至(九)部分：均係犯刑法第216
    條、210 條之行使變造私文書罪及同法第339 條第1 項之詐
    欺取財罪。被告就事實一(二)至(九)所示變造收據後再持向告訴
    人行使，其變造之低度行為應為行使之高度行為所吸收，均
    不另論罪。又按刑法牽連犯廢除後，行為人犯罪行為，於自
    然意義上僅一行為，或即便於自然意義上固非完全一致，但
    有部分合致，且目的單一者，依社會通念應評價為一個犯罪
    行為，方符刑罰公平原則，並契合人民之法律感情；查被告
    就事實一(二)至(九)所示各次行使變造私文書與詐欺取財等犯行
    ，著手時即基於同一以不法手段向告訴人取得財物之意思決
    定為之，且行使變造私文書與詐欺取財之整體行為均為實現
    同一目的，二者實行之時、地密接，難以強行分割，在法律
    上應僅評價為一行為，而同時犯行使變造私文書及詐欺取財
    等二罪，而該二罪之犯罪構成要件並不相同，屬一行為觸犯
    數罪名之想像競合犯，應依刑法第55條規定，從較重之行使
    變造私文書罪處斷。另按刑法上之侵占罪係以意圖為自己或
    第三人不法之所有，擅自處分自己持有他人所有之物，或變
    易持有之意思為所有之意思而逕為所有人行為，為其成立要
    件，故行為人侵占之物，必先有法律或契約上之原因在其合
    法持有中者為限，否則，如其持有該物，係因詐欺、竊盜或
    其他非法原因而持有，縱其加以處分，自不能論以該罪（最
    高法院92年度臺上字第1821號判決參照）。又按刑事訴訟法
    第300 條所謂變更起訴法條，係指在不擴張及減縮單一法益
    及同一被害客體之原訴之原則下，法院得就有罪判決，於不
    妨害基本社會事實之範圍內，得自由認定事實，變更檢察官
    所引應適用之法條而言；例如竊盜、侵占、詐欺取財等三罪
    ，其基本社會事實同為意圖為自己或第三人不法之所有，以
    和平手段取得他人之財物，侵害他人之財產法益；因之，檢
    察官如係以上述三種罪名中之任一罪名起訴，法院依其調查
    證據審理結果，就被告侵害單一法益之同一被害客體（即事
    實同一），如認被告犯罪手段有異於起訴書所認定者（例如
    起訴書認定被告係施用詐術取得系爭財物，法院認定係以竊
    取方法而取得系爭財物），即得變更起訴法條之罪名為其餘
    二罪中之另一罪名（最高法院81年度臺非字第423 號判決參
    照）。本件公訴意旨雖認被告上開一(一)至(九)所示犯行，均係
    犯刑法第216 條、210 條之行使偽造私文書及同法第336 條
    第2 項之業務侵占罪嫌，惟被告係以將收據原本彩色影印（
    即事實一(一)部分）及變造收據（即事實一(二)至(九)部分）方式
    詐騙告訴人金錢等情，業據被告陳述在卷（原審卷一第14-1
    5 頁），被告既以施用詐術之方式，使告訴人陷於錯誤，誤
    信其代為收受保費及利息後會如數繳回新光公司，而交付各
    期之保費及利息，被告即非因有法律或契約上之合法原因而
    取得占有，與刑法侵占罪之構成要件不符，惟其基本社會事
    實同一，爰變更起訴法條審理，併予指明。而被告上開所犯
    詐欺取財罪（犯事實一(一)）及行使變造私文書罪（事實一(二)
    至(九)），犯意各別，行為互殊，應分論併罰。
四、原審據以論處被告罪刑，固非無見；惟查：
(一)、按刑法第216 條、第210 條之行使變造私文書罪，以足以生
    損害於公眾或他人為構成要件，此項「足以生損害於公眾或
    他人」之構成犯罪事實，不僅事實欄應明白認定，且須於理
    由內說明其所憑之依據，方足資以論罪科刑；惟原判決事實
    欄（即原判決附表編號二至九）並未記載此要件，理由內亦
    未敘明如何認定被告上揭行為，足以生損害於新光公司及甲
    ○○，已有未恰。
(二)、被告所犯事實欄一(一)至(三)之詐欺取財及行使變造私文書等罪
    （即原判決附表編號一至三所示之罪），係最重本刑5 年以
    下有期徒刑之罪，且其宣告刑為有期徒刑2 月，均符合刑法
    第41條第1 項前段得易科罰金刑之要件；惟原判決於各該罪
    宣告刑未併諭知易科罰金之折算標準（僅就減刑後之刑併諭
    知易科罰金折算標準），亦難認為適法。
(三)、被告就事實欄一(一)至(三)所犯詐欺取財及行使變造私文書等罪
    （即原判決附表編號一至三所示之罪），因其宣告刑均為6
    個月以下有期徒刑，而符合得易科罰金之規定（已如前(二)述
    ），非因適用中華民國九十六年罪犯減刑條例之規定減為6
    個月以下有期徒刑併諭知易科罰金之折算標準，自無該條例
    第9 條之適用；然原判決於據上論結欄引用該條例第9 條，
    亦有未合。
五、檢察官以被告於原審和解後僅清償7 萬元，其餘4 萬元並未
    依約履行等情提起上訴，指摘原判決量刑過輕，雖無理由；
    惟原判決既有上開可議之處，自應由本院將原判決撤銷改判
    。本院審酌被告貪圖私利，而詐取告訴人如事實一(一)所示保
    費及利息，復變造新光公司出具之收據詐取告訴人如事實一
    (二)至(九)所示之保費及利息，使告訴人受有12萬1914元之損害
    ，其犯行自應受相當之刑事處罰，並參酌其於偵查、原審均
    坦承犯行，已與告訴人達成和解，並於原審當庭償還告訴人
    7 萬元（原審卷二第39頁）及尚有4 萬元未依約履行等一切
    情狀，分別量處如主文所示之刑及易科罰金之折算標準（均
    詳附表所載）。又被告所犯事實一(一)至(三)（即附表編號一至
    三部分）之犯行，係在96年4 月24日以前，爰依中華民國九
    十六年罪犯減刑條例第2 條第1 項第3 款之規定各減其宣告
    刑二分之一，並與其他所犯不得減刑之罪（即事實一(四)至(九)
    ，亦即附表編號四至九部分），定其應執行刑為有期徒刑7
    月，如易科罰金，以新臺幣1,000 元折算1 日。至被告所變
    造性質上屬私文書之收據9 紙，雖係供其為本件犯罪所用之
    物，然已由被告提出向告訴人行使交由告訴人收執，不復為
    被告所有，自不得依刑法第38條第1 項第3 款之規定宣告沒
    收，附此敘明。
六、關於原判決不另為無罪諭知部分（即原判決第2 頁第5-25行
    部分）：
(一)、按除刑事訴訟法有特別規定外，已受請求之事項未予判決，
    或未受請求之事項予以判決者，其判決當然違背法令，同法
    第379 條第12款定有明文。所謂已受請求之事項未予判決者
    ，係指法院對於起訴、自訴或上訴部分，本屬應行裁判之部
    分，而遺漏未為任何裁判者而言；而未受請求之事項，予以
    判決者，則指法院對未經起訴、自訴或上訴之事項或起訴、
    自訴、或上訴效力所不及之事項，予以判決之謂。申言之，
    法院審判之範圍應與起訴、自訴或上訴之範圍一致，始稱適
    法。故一人犯數罪，均經起訴，如第一審漏未判決之部分，
    與上訴部分非屬實質上一罪或裁判上一罪之關係者，上訴審
    即不得逕為第二審裁判。
(二)、本件原審檢察官將被告於95年11月間某日偽造新光公司墊繳
    保費暨利息清償收據部分，與上開論罪科刑之各罪一併起訴
    ，並認被告所犯各罪（即起訴書第2 頁所載之9 次行使偽造
    私文書、業務侵占犯行），係分別觸犯刑法第216 條、第21
    0 條之行使偽造私文書罪及同法第336 條第2 項之業務侵占
    罪，且該18罪之間，犯意各別，構成要件不同，應分別論科
    等情。則其起訴之事實，已認定被告一人犯數罪，乃原審判
    決關於被告95年11月間某日之犯行（即起訴書附表編號一部
    分），認定僅成立1 次詐欺取財罪，就其餘起訴行使偽造私
    文書罪部分，祇在理由內說明：該紙收據內容並非虛構，不
    能以行使偽造私文書罪相繩，因公訴意旨認此部分與上開有
    罪部分有一罪關係，爰不另為無罪之諭知等語（原判決第2
    頁），顯將檢察官起訴之上開二罪，誤為有裁判上一罪關係
    而不另為無罪之諭知，難認已就檢察官該部分所起訴之行使
    偽造私文書罪事實為審判（即起訴書附表編號一部分），自
    有已受請求之事項未予判決之違背法令。
(三)、茲原審判決後，檢察官僅以原判決有罪部分量刑過輕為由提
    起上訴（被告未提起上訴），且查：經本院審理後，認刑法
    處罰偽造文書罪之主旨，所以保護文書之實質的真正，故不
    僅作成之名義人須出於虛捏或假冒，即文書之內容，亦必出
    於虛構，始負偽造之責任（最高法院20年上字第1050號判例
    參照）。被告就事實一(一)部分持向告訴人收取保費及利息之
    收據，與新光公司製作之收據原本係同比例之彩色影本，內
    容並未有變造情形之事實，有該收據及收據原本在卷可稽（
    偵一卷第9 頁，原審卷一第25頁）；基此，被告辯稱：我告
    知公司告訴人要清償保費，公司開立收據原本給我，我將原
    本彩色影印，以彩色影本拿給告訴人收保費，原本還給公司
    ，事實一(一)所示犯行之收據我沒有變更，我從事實一(二)以後
    之收據開始變更金額等語（原審卷二第20-21 頁），自屬可
    採。被告既係單純彩色影印事實一(一)所載收據，該收據內容
    並非虛構，自不能以行使偽造私文書罪相繩，檢察官所起訴
    之此部分事實（即起訴書附表編號一所示關於行使偽造私文
    書部分）與該次詐欺取財罪（即事實一(一)部分）即無實質上
    一罪或裁判上一罪之關係，自非檢察官上訴效力所及之事項
    ，故本院不得就該行使偽造私文書罪部分為審判（即原判決
    不另為無罪諭知部分，原判決漏判，係屬是否補充判決問題
    ），一併指明。
七、被告經合法傳喚，無正當理由不到庭，爰不待其陳述，逕行
    判決。
據上論結，應依刑事訴訟法371 條、第369 條第1 項前段、第36
4 條、第299 條第1 項前段、第300 條，刑法第216 條、第210
條、第339 條第1 項、第55條、第41條第1 項前段、第8 項、第
51條第5 款，刑法施行法第1 條之1 ，中華民國九十六年罪犯減
刑條例判第2 條第1 項第3 款、第7 條，判決如主文。
本案經檢察官孫小玲到庭執行職務。
中    華    民    國    99    年    9     月    8     日
                  刑事第三庭    審判長法  官   莊崑山
                                      法  官   莊松泉
                                      法  官   唐照明
以上正本證明與原本無異。
詐欺取財罪部分不得上訴。
其他部分如不服本判決應於收受本判決後10日內向本院提出上訴
書狀，其未敘述上訴理由者，並得於提起上訴後10日內向本院補
提理由書狀（均須按他造當事人之人數附繕本）「切勿逕送上級
法院」。
中    華    民    國    99    年    9     月    8     日
                                      書記官   黃琳群
附錄本件判決論罪科刑法條：
刑法第210條
偽造、變造私文書，足以生損害於公眾或他人者，處5 年以下有
期徒刑。
刑法第216條
行使第 210 條至第 215 條之文書者，依偽造、變造文書或登載
不實事項或使登載不實事項之規定處斷。
刑法第339條
意圖為自己或第三人不法之所有，以詐術使人將本人或第三人之
物交付者，處 5 年以下有期徒刑、拘役或科或併科 1 千元以下
罰金。
以前項方法得財產上不法之利益或使第三人得之者，亦同。
前二項之未遂犯罰之。
┌─────────────────────────┐
│附表                                              │
├────┬────────────────────┤
│編號    │  主                             文     │
├────┤                                        │
│犯罪事實│                                        │
├────┼────────────────────┤
│一      │乙○○犯詐欺取財罪，處有期徒刑貳月，如易│
├────┤科罰金，以新臺幣壹仟元折算壹日；減為有期│
│犯罪事實│徒刑壹月，如易科罰金，以新臺幣壹仟元折算│
│一(一)    │壹日。                                  │
├────┼────────────────────┤
│二      │乙○○犯行使變造私文書罪，處有期徒刑貳月│
├────┤，如易科罰金，以新臺幣壹仟元折算壹日；減│
│犯罪事實│為有期徒刑壹月，如易科罰金，以新臺幣壹仟│
│一(二)    │元折算壹日。                            │
├────┼────────────────────┤
│三      │乙○○犯行使變造私文書罪，處有期徒刑貳月│
├────┤，如易科罰金，以新臺幣壹仟元折算壹日；減│
│犯罪事實│為有期徒刑壹月，如易科罰金，以新臺幣壹仟│
│一(三)    │元折算壹日。                            │
├────┼────────────────────┤
│四      │乙○○犯行使變造私文書罪，處有期徒刑貳月│
├────┤，如易罰金，以新臺幣壹仟元折算壹日。    │
│犯罪事實│                                        │
│一(四)    │                                        │
├────┼────────────────────┤
│五      │乙○○犯行使變造私文書罪，處有期徒刑貳月│
├────┤，如易罰金，以新臺幣壹仟元折算壹日。    │
│犯罪事實│                                        │
│一(五)    │                                        │
├────┼────────────────────┤
│六      │乙○○犯行使變造私文書罪，處有期徒刑貳月│
├────┤，如易罰金，以新臺幣壹仟元折算壹日。    │
│犯罪事實│                                        │
│一(六)    │                                        │
├────┼────────────────────┤
│七      │乙○○犯行使變造私文書罪，處有期徒刑貳月│
├────┤，如易罰金，以新臺幣壹仟元折算壹日。    │
│犯罪事實│                                        │
│一(七)    │                                        │
├────┼────────────────────┤
│八      │乙○○犯行使變造私文書罪，處有期徒刑貳月│
├────┤，如易罰金，以新臺幣壹仟元折算壹日。    │
│犯罪事實│                                        │
│一(八)    │                                        │
├────┼────────────────────┤
│九      │乙○○犯行使變造私文書罪，處有期徒刑貳月│
├────┤，如易罰金，以新臺幣壹仟元折算壹日。    │
│犯罪事實│                                        │
│一(九)    │                                        │
└────┴────────────────────┘

司法院資訊處製作；財團法人民間司法改革基金會備份。
